【裁判字號】    97,聲判,34
【裁判日期】    971128
【裁判案由】    聲請交付審判
【裁判全文】
臺灣板橋地方法院刑事裁定              97年度聲判字第34號
聲  請  人  甲○○
代  理  人  陳明欽律師
被      告  乙○○
上列聲請人因告訴被告誣告案件，不服臺灣高等法院檢察署檢察
長駁回再議之處分（97年度上聲議字第2021號），聲請交付審判
，本院裁定如下：
    主  文
聲請駁回。
    理  由
一、按告訴人不服上級法院檢察署檢察長或檢察總長認再議為無
    理由而駁回之處分者，得於接受處分書後10日內委任律師提
    出理由狀，向該管第一審法院聲請交付審判；法院認為交付
    審判之聲請不合法或無理由者，應駁回之，刑事訴訟法第25
    8 條之1 第1 項、第258 條之3 第2 項前段，分別定有明文
    。經查：
（一）聲請人甲○○以被告乙○○涉犯誣告罪（按：指被告前於
      民國95年7 月10日，對聲請人提出背信、侵占告訴之行為
      ，涉犯誣告罪，被告所提該告訴，已經臺灣板橋地方法院
      檢察署檢察官以95年度偵字第28511 號為不起訴處分在案
      ），向臺灣板橋地方法院檢察署檢察官提出告訴，經臺灣
      板橋地方法院檢察署檢察官以96年度偵字第17911 號為不
      起訴處分後，聲請人不服聲請再議，復經臺灣高等法院檢
      察署檢察長以97年度上聲議字第2021號處分書認再議之聲
      請為無理由，予以駁回等情，業經本院調取臺灣板橋地方
      法院檢察署96年度偵字第17911 號、臺灣高等法院檢察署
      97年度上聲議字第2021號全卷核閱屬實。則聲請人即告訴
      人不服該駁回聲請再議之處分，於接受處分書後10日內，
      委任律師提出理由狀，向該管第一審法院即本院聲請交付
      審判，程序上尚無違誤，先予敘明。
（二）原不起訴處分書，係以「被告辯稱其因臺灣大舜公司投資
      開辦費資金流向有疑，認告訴人有侵占及背信之事實而申
      告，尚非全然無稽」、「被告既非虛構事實，且非全然無
      據，自難憑此即反認被告捏構事實誣陷告訴人」為由，認
      定被告所涉誣告罪犯罪嫌疑不足。核該處分書內容，已就
      為此認定所憑理由詳加論述，未見證據之取捨有違經驗法
      則、論理法則或其他證據法則之處。又誣告罪之成立，須
      其申告內容出於憑空捏造，若所告尚非全然無因，袛因缺
      乏積極證據證明致被訴人不受訴追處罰，尚難遽以誣告論
      罪；若有出於誤會或懷疑有此事實而為申告，以致不能證
      明其所訴之事實為真實，縱被訴人不負刑責，而告訴人本
      缺乏誣告之故意，亦難成立誣告罪名（最高法院43年臺上
      字第251 號、44年臺上字第892 號判例要旨參照），是檢
      察官就法律之適用，亦於法有據。
（三）聲請人指摘被告申告之內容與前揭臺灣板橋地方法院檢察
      署檢察官95年度偵字第28511 號不起訴處分書認定之事實
      不符，且被告並無誤認可能，檢察官以被告事後翻異之詞
      作為不起訴理由，對初始之申告未置一詞，顯非合法云云
      ，聲請交付審判。然此與其聲請再議時所持理由，完全相
      同，聲請人執陳詞聲請交付審判，已有未洽；其次，理由
      狀所稱「檢方……就『初始之申告內容』未置一詞」究何
      所指，未見於理由狀中具體指明，同有不當；再者，是否
      有誣告犯嫌，係以檢察官就誣告案件所為調查為準，他案
      不起訴處分時所為推論，對誣告案件之調查，並無拘束力
      ，況聲請人所指前揭不起訴處分，主要是以罪證不足為由
      認定告訴人不成罪，而如前所述，申訴他人犯罪不成立，
      不當然可反推成立誣告罪。故聲請人所陳，不足認定檢察
      官不起訴處分有何違法、不當。
二、綜上所述，本件交付審判之聲請為無理由，應予駁回。茲依
    刑事訴訟法第258 條之3 第2 項前段，裁定如主文。
中    華    民    國    97    年    11    月    28    日
                刑事第十庭  審判長法  官  林海祥
                                  法  官  楊博欽
                                  法  官  許炎灶
以上正本證明與原本無異。
本件裁定不得抗告。
                                  書記官  屠衛民
中    華    民    國    97    年    11    月    28    日


司法院資訊處製作；財團法人民間司法改革基金會備份。
